

LUCAS O.

Resumo Profissional

Profissional graduado em sistemas de informação com MBA em bussiness intelligence e analytics, atua na área de dados desde 2015 iniciando como analista de BI e a cerca de 03 anos ocupa a posição de engenheiro de dados, tendo atuado em grandes empresas como Americanas e Via varejo.

Formação

Graduação em Sistemas de Informação – FAETERJ / RJ MBA em Bussiness Intelligence e Analytics - UNISUAM

Experiências Profissionais

Via Varejo

Engenheiro de dados Sênior - desde 11/2021

Principais atividades:

Atuando no apoio à squad de Growth com a criação de pipelines, modelagem e estruturação de dados e criação de datasets no datalake e data warehouse tendo como principais ferramentas Azure Databricks, Azure Data Factory, Synapse Analytics e criação de scripts em scala, pyspark e sql.

Americanas S.A.

Engenheiro de dados Pleno – 10/2020 a 10/2021

Principais atividades:

Atuando na integração, preparação, modelagem e migração dos dados, desenvolvimento de ETL e E&L em diversas plataformas e repositórios de dados como Google BigQuery, Azure datalake e Synapse Analytics, executando pipelines para integração dos fluxo de dados com scripts em Python, Scala e Sql utilizando as ferramentas Microsoft Azure Databricks, Azure Data factory e Google Cloud Dataflow

Analista de BI - 05/2019 a 10/2020

Principais atividades:

Analista de B.I/Analista de dados com maior foco em integração, preparação e modelagem dos dados. Experiência em administração do ambiente Power BI, criação de fluxo de dados otimizados e dashboards, desenvolvimento de ETL e E&L em diversas plataformas como Google Cloude Plataform e Microsoft Azure.

Participação de squads de dados voltados para as vendas e otimização de alavancas comerciais e DRE voltado para área de marketing.



Know Solutions

Analista de Business Intelligence -08/2018 a 05/2019

Principais atividades:

Analista de Business Intelligence, responsável pela parte de extração e transformação dos dados em projetos de criação de Data Warehouse utilizando o Pentaho Data integration em ambiente Linux, criação de cubos de dados com Mondrian e o Saiku Analytics.

Participação do projeto de integração dos dados da Nokia e da rede católica Canção Nova.

Desenvolvimento Web com o framework Django (Day after) sistema de controle de janelas de manutenção de torres de telefonia.

Custom Sistemas

Analista de Suporte ERP - 04/2015 a 08/2018

Principais atividades:

Analista de suporte de sistemas voltados à gestão pública (Betha Sistemas), treinamento para usuários nos sistemas de Folha de Pagamento, Protocolo e Nota fiscal Eletrônica. Migração das bases de dados dos sistemas legados de notas fiscais e Folha de pagamento, utilizando T-Sql e Pentaho Data integration para carga nas apis do sistema.

Estagiário de sistemas de informação - 10/2014 a 03/2015